臺灣臺北地方法院刑事判決　　　　　　　　　　　　　九十年度訴字第一一六三號
　　公　訴　人　臺灣臺北地方法院檢察署檢察官
　　被　　　告　丁○○
　　指定辯護人　甲○
右列被告因違反毒品危害防制條例案件，經檢察官提起公訴（九十年度偵字第一四三
六二號），甲○判決如左：
    主      文
丁○○轉讓第一級毒品，累犯，處有期徒刑貳年陸月。
扣案之新台幣陸仟伍佰元沒收。
    事      實
一、丁○○曾因違反肅清煙毒條例案件，經甲○以民國（下同）八十二年度訴字第三
    三五號判處有期徒刑三年六月後，經臺灣高等法院以八十二年度上訴字第一九六
    八號判決駁回上訴確定，指揮書執畢日期為八十五年十二月十一日，嗣於假釋期
    間又違反肅清煙毒條例案件，經甲○以八十四年度訴緝字第三九二號判處有期徒
    刑三年八月確定後，並撤銷前開假釋，執行殘刑二年二月十七日，再接續執行，
    甫於九十年六月二十三日執行完畢。詎仍不知悔改，於九十年六月二十九日十五
    時許，於其位於台北市○○路一百五十巷二十號二樓住處，接獲丙○○（另案由
    檢察官起訴）電話詢問有無取得第一級毒品海洛因（下簡稱海洛因）之途逕。適
    丁○○自己亦有購買海洛因施用之需要（丁○○施用海洛因之行為，另由檢察官
    偵查），丁○○遂基於轉海洛因之犯意告知丙○○，其可先向綽號「小胖」者，
    購買一包價值新台幣（下同）六千五百元之海洛因，再將該包海洛因轉予丙○○
    ，丙○○亦同意之。丁○○遂以電話與「小胖」聯絡，並於同日十六時許，在台
    北市○○路附近之公園內，由丁○○向「小胖」以每包六千五百元之代價購得二
    包海洛因並回家中，其中一包丁○○決定自行施用，另一包丁○○則決定轉交
    予丙○○。至同日十六時三十分許，丙○○依約至台北市○○路一百八十巷口，
    自丁○○手中取得該包海洛因（淨重一點四七公克），並交付六千五百元予丁○
    ○。因適有台北市政府警察局大同分局警員乙○○等人於現場執行另案勤務時，
    發現上情，而上前逮捕丁○○及丙○○二人，並自丙○○身扣得該包海洛因，及
    自丁○○身上扣得其轉讓海洛因所得之六千五百元（丁○○向「小胖」購買欲自
    行施用置於其家中之另包海洛因並未扣案）。
二、案經台北市政府警察局大同分局報請台灣台北地方法院檢察署檢察官偵查起訴。
    理      由
一、訊據被告丁○○對右揭事實坦承不諱，核與證人丙○○所供述情節相符。且有右
    揭六千五百元及海洛因扣案可資佐證（右揭扣案之海洛因淨重一點四七公克，經
    送驗結果確有海洛因成分，此有法務部調查局鑑定通知書附卷可參。）綜上足證
    被告之自白與事實相符，被告右揭犯行足堪認定。另辯護人雖辯稱被告右揭交付
    海洛因之行為，因係代丙○○購買並無轉讓所有權之意思存在，是被告之行為是
    否成立轉讓一罪有待詳查等語，唯查被告先自行出六千五百元予「小胖」，遂自
    「小胖」購得扣案之海洛因，再由丙○○交付六千五百元予被告後，始由被告將
    扣案之海洛因交付予丙○○之事實，業據被告及丙○○分別供述在卷，準此足見
    被告自「小胖」處取得扣案之海洛因之行為及被告交付扣案之海洛因予丙○○之
    行為，分別屬於二個移轉所有權之物權行為，尚難謂本件被告無移轉所有權之意
    思，是辯護人之上開辯解尚不足採，併此明。
二、核被告所為，係犯毒品危害防制條例第八條第一項之轉讓第一級毒品罪，而其持
    有海洛因之低度行為，為其轉讓海洛因之高度行為所吸收，不另論罪。又檢察官
    起訴時，係認定被告觸犯毒品危害防制條例第四條第一項之販賣第一級毒品罪，
    然檢察官於甲○審理時，已當庭更正起訴法條，是甲○自毋庸變更起訴法條，特
    此明。又被告曾因違反肅清煙毒條例案件經甲○以八十二年度訴子第三三五號
    判處有期徒刑三年六月後，經臺灣高等法院以八十二年度上訴字第一九六八號判
    決駁回上訴確定，指揮書執畢日期為八十五年十二月十一日，嗣於假釋期間又違
    反肅清煙毒條例案件，經甲○以八十四年度訴緝字第三九二號判處有期徒刑三年
    八月確定後，並撤銷前開假釋，執行殘刑二年二月十七日，再接續執行，甫於九
    十年六月二十三日執行完畢，此有台灣高等法院檢察署刑案紀錄簡覆表附卷可稽
    ，被告五年內再犯法定刑為有期徒刑以上之本罪，應依累犯規定，加重其刑。爰
    審酌被告犯罪之手段、所生危害程度及犯後態度等一切情狀量處如主文所示之刑
    ，以資懲儆。
三、扣案之現金六千五元為被告轉讓海洛因所得之物，依毒品危害防制條例第十九條
    第一項規定宣告沒收。另扣案之海洛因一包，雖為違禁物，但已由被告交予丙○
    ○持有中，始由警方查獲，自應由丙○○施用海洛因案件予以宣告沒收銷燬，又
    被告自「小胖」購買之另一包未扣案之海洛因，因係供被告自行施用之物，自亦
    應由被告施用海洛因案件予以宣告沒收銷燬，均母庸在本案宣告沒收銷燬之，併
    此明。
四、據上論斷，應依刑事訴訟法第二百九十九條第一項前段，毒品危害防制條例第八
    條第一項、第十九條第一項，刑法第十一條前段、第四十七條，判決如主文。
本案經檢察官黃東焄到庭執行職務。
中      華      民      國      九十一      年     一     月    十八    日
                                  臺灣臺北地方法院刑事第六庭
                                        法    官  黃  俊  明
右正本證明與原本無異。
如不服本判決，應於判決送達後十日內，向甲○提出上訴狀。
                                        書 記 官  呂  淑  芳
中      華      民      國      九十一      年     一     月    廿一    日
附錄本案論罪科刑所依據之法條全文：
毒品危害防制條例第八條第一項
轉讓第一級毒品者，處一年以上七年以下有期徒刑，得併科新臺幣一百萬元以下罰金
。
